臺灣高等法院刑事判決　　　　　　　　　　　　　九十一年度上訴字第七八一號
　　上　訴　人　臺灣桃園地方法院檢察署檢察官
　　被　　　告　己○○
　　　　　　　　申○○
　　　　　　　　卯○○
右上訴人因被告等搶奪等案件，不服臺灣桃園地方法院九十年度訴字第三九四號，中
華民國九十年八月三十日第一審判決（起訴案號：台灣桃園地方法院檢察署八十九年
度偵字第一三六三九號、第一三九八○號、第一四四五二號、第一六四六九號、九十
年度偵字第三○○五號；併辦案號：同署九十年度偵字第一七六七七號、第二○七一
三號、九十一年度偵字第五八○號、第二○五三號、第三二○○號、第三二五五號）
，提起上訴，本院判決如左：
    主  文
上訴駁回。
    事  實
一、申○○於民國八十年間因搶奪案件，經台灣士林地方法院判處有期徒刑七月，緩
    刑三年；又於八十三年間因搶奪案件，經台灣桃園地方法院判處有期徒刑一年六
    月，嗣撤銷前案緩刑，兩案接續執行，於八十四年十二月三十一日執行完畢，仍
    不知悔悟。其與己○○均係瘖啞人。己○○基於概括之犯意，或一人、或與王茂
    雄（另經原審法院判處有期徒刑一年二月確定）、或與不詳姓名之成年人；申○○與王茂雄等，各以共同之犯意，意圖為自己不法所有，以騎乘機車尾隨獨行或
    騎機車、自行車之婦女，趁之不備，猝然自後出手之方式，搶奪他人之財物，其
    各次犯罪之人數、時間、地點、手法、被害人及搶奪之財物，詳如附表編號一至
    十九所記載（己○○連續十八次，申○○一次）。另己○○為供行搶交通工具所
    用，基於概括之犯意，意圖為自己不法所有，先後二次竊取他人之機車，時間、
    地點、被害人等如附表編號二十、二十一所示，並騎駛偷得之機車，搶奪他人之
    財物，如附表編號十七、十八、十九所示。所搶得財物，現金朋分用罄，行動電
    話機，部分交予知情之卯○○代為轉賣變現，部分交予余文隆（另經原審法院以
    收受贓物罪判處有期徒刑六月確定）。皮包內之證件、金融卡等其他物品則予以
    丟棄。卯○○明知己○○、王茂雄、申○○、余文隆所交付代為轉賣之行動電話
    ，係己○○、王茂雄、申○○等人於附表編號一、二、五、六、七、九、十、十
    三、十四、十六、十八所示搶奪來之贓物，仍自八十九年七月底起至八十九年九
    月初止，在桃園縣龜山鄉陸光二村一五○號己○○租住處收受後，在桃園縣桃園
    市○○街與中華路口，以每支新臺幣（下同）一千元或二千元不等之價格牙保轉
    賣予黃聯宗（原審通緝中）。卯○○出售贓物所得款項，每支電話分得三至四百
    元，餘款交予己○○、王茂雄、申○○等人。嗣己○○於搶奪附表編號十九所示
    之財物後，在桃園縣龜山鄉陸光二村二四二號圍牆內被據報趕至之警察逮捕。再
    依被害人遭搶之行動電話序號及通聯記錄，循線查獲申○○、卯○○等人。
二、案經桃園縣警察局龜山分局、桃園分局分別報請臺灣桃園地方法院檢察官偵查起
    訴。另由台中市警察局第四分局報請台灣台中地方法院檢察署、新竹市警察局第
    一分局報請台灣新竹地方法院檢察署、新竹市警察局第二分局報請台灣新竹地方
    法院檢察署分別移轉至台灣桃園地方法院檢察署、桃園縣警察局移請臺灣桃園地
    方法院檢察署，由台灣桃園地方法院檢察署移送法院併案審理。
    理  由
一、如附表編號一至六、八至二十一所示搶奪、竊盜之犯行，業據被告己○○於警訊
    、原審法院及本院九十一年四月八日訊問時自白不諱。如附表編號七所示搶奪之
    犯行，業據被告申○○於偵審中坦承不諱，核與共犯王茂榮所自白之情節相符。
    另被害人酉○○、癸○○、辛○○、庚○○、丑○○、午○○、壬○○、丙○○○、乙○○、巳○○、戌○○、戊○○、寅○○、未○○、子○○、丁○○、辰
    ○○、李韻珊、潘秋華、甲○○對被害經過指述綦詳，與被告己○○、申○○自
    白之情節亦均符合。本件並有贓物領據二紙、車輛尋獲證明單及車輛竊盜、車牌
    失竊資料個別查詢報表－查詢車輛認可資料在卷足稽。己○○嗣於本院審理期日
    否認附表編號一至四之犯行，無非為事後翻異卸責之詞，不足採信。
二、訊之被告卯○○矢口否認有贓物犯行，辯稱：己○○等雖有二次拿手機要我幫他
    賣，但並未賣出，因他們說手機是朋友的，不知為贓物云云。然查：被告卯○○
    於八十九年七月底起至同年九月初止、多次受己○○、王茂雄、申○○、余文隆
    等人請託代為轉售被告己○○、王茂雄、申○○附表編號一、二、五、六、七、
    九、十、十三、十四、十六、十八所示搶奪來之行動電話，其知悉係行搶而來之
    贓物，並收受後，聯絡黃聯宗，以每支一千元或二千元不等之價格牙保轉賣予黃
    聯宗，得款後，在桃園縣龜山鄉陸光二村一五○號交予己○○等人，每支行動電
    話並分得三、四百元，業據被告卯○○於警訊時供述明確。證人黃聯宗警訊時亦
    供述多次向卯○○收購行動電話，卯○○拿手機給我，請我轉賣等語。足見被告
    卯○○所辯，亦屬事後卸責之詞，不足置信。
三、綜上所述，本件事證明確，被告己○○、申○○、卯○○犯行均堪認定，應予依
    法論科。
四、核被告己○○所為，係犯刑法第三百二十五條第一項搶奪罪、第三百二十條第一
    項之竊盜罪。被告申○○所為，係犯刑法第三百二十五條第一項之搶奪罪。被告
    卯○○明知己○○、王茂雄、申○○等人所交付之行動電話係搶奪得來之贓物，
    猶代為找尋買主轉售變現，每支行動電話變賣可分得三、四百元，核被告卯○○
    所為，係犯刑法第三百四十九條第二項之牙保贓物罪。檢察官認被告卯○○係犯
    刑法第三百四十九條第一項之收受贓物罪，尚有未洽，起訴法條應予變更。被告
    己○○與已判決確定之王茂雄就附表編號五、十、十四之搶奪犯行；被告己○○
    與不詳姓名之成年人就附表編號一、四、六之搶奪犯行；被告申○○與王茂雄就
    附表編號七之搶奪犯行，均各有犯意聯絡及行為分擔，皆為共同正犯。被告己○○先後十八次搶奪犯行、二次竊盜犯行，被告卯○○先後多次牙保贓物犯行，均
    時間緊接，方法相同，觸犯犯罪構成要件相同之罪名，顯係基於概括之犯意反覆
    而為，均各應依刑法第五十六條連續犯規定論以一罪，並均依法加重其刑。被告
    己○○所犯搶奪與竊盜罪間，有方法與結果之牽連犯關係，應依刑法第五十五條
    規定論以較重之搶奪罪。被告申○○於八十年間因搶奪案件，經台灣士林地方法
    院判處有期徒刑七月，緩刑三年；又於八十三年間因搶奪案件，經台灣桃園地方
    法院判有期徒刑一年六月，嗣撤銷前案緩刑，兩案接續執行，於八十四年十二月
    三十一日執行完畢，有臺灣桃園地方法院檢察署刑案資料查註紀錄表、台灣高等
    法院被告全國前案紀錄表、台灣高等法院檢察署刑案紀錄表在卷可稽，其受期徒
    刑之執行完畢後，五年以內再犯有期徒刑以上之罪，應論以累犯，並加重其刑。
    被告己○○、申○○均係瘖啞人，應依刑法第二十條規定減輕其刑。又被告卯○○牙保贓物犯罪行為後，刑法第四十一條業於九十年一月四日修正，同年月十日
    經總統公布，已於同年月十二日生效，修正後之刑法第四十一條第一項前段規定
    ：「犯最重本刑為五年以下有期徒刑以下之罪，而受六個月以下有期徒刑或拘役
    之宣告，因身體、教育、職業、家庭之關係或其他正當事由，執行顯有困難者，
    得以一元以上三元以下折算一日，易科罰金」，比較新舊法之結果，以修正後之
    法律有利於被告，應依刑法第二條第一項前段規定，適用裁判時法。
五、原審基此認定，援引刑事訴訟法第三百條、刑法第二十八條、第五十六條、第三
    百二十五條第一項、第三百二十條第一項、第三百四十九條第二項、第五十五條
    、第四十七條、第二條第一項前段、第四十一條第一項前段、罰金罰鍰提高標準
    條例第一條前段、第二條等規定，審酌被告等犯罪之動機、情節、所生之損害、
    犯後態度等一切情狀，分別對己○○部分，量處有期徒刑一年六月；申○○部分
    ，量處有期徒刑八月；卯○○部分，量處有期徒刑六月，如易科罰金，以三百元
    折算一日。經核其認事用法，均無不合。檢察官上訴意旨，認被告等另涉犯搶奪
    、贓物等連續犯行，原審未予併辦，惟併辦部分，與本件並無連續犯等裁判上一
    罪關係（詳後理由六所述），本院無法合併審理，上訴核無理由，應予駁回。
六、移送併辦部分：
（一）臺灣桃園地方法院檢察署九十年度偵字第二○七一三號案件（含台灣台中地方
      法院檢察署九十年度偵字第一一五六五號卷）移送併辦意旨略以：被告王茂雄
      於九十年三月十五日五時許，騎機車在台中市南屯區楓樹里互榮巷四十八號前
      ，將騎機車之鄭祝青拉下機車，以拳頭毆打，勒住脖子，致使不能抗拒而強盜
      皮包，涉有強盜罪嫌（本件檢察官未上訴）。
（二）台灣桃園地方法院檢察署九十一年度偵字第三二○○號案件（含台灣新竹地方
      法院檢察署九十年度偵字第五二九九號卷），移送併辦意旨略以：被告己○○
      於九十年四月二十八日十二時許，在新竹市○○路與祥園街口搶奪曾秋玉之皮
包，涉有搶奪罪嫌（本件檢察官上訴）。
（三）台灣桃園地方法院檢察署九十一年度偵字第二○五三號案件（含台灣新竹地方
      法院檢察署九十年度偵字第二八三六號、第六一二五號卷），移送併辦意旨略
      以：被告己○○於九十年五月六日上午十一時許，在新竹市○○路五十七巷五
      弄二號地下三樓，竊取鄭煌斌所有之之ＢＸＫ－九六七號重型機車，同日中午
      十二時三十分許，騎駛該竊得之機車，在新竹市○○路二○一巷十三號，搶奪
      吳雅菁之黑色背包，涉有竊盜、搶奪罪嫌（本件檢察官未上訴）。
  經查：本件被告己○○係八十九年七月三十一日至同年九月七日為搶奪及竊盜犯行
  。而移送併辦之案件，係於九十年三月十五日至五月六日，時間相隔已有六個月以
  上，且其間被告己○○於八十九年九月八日即因竊盜案羈押於台灣桃園看守所，九
  十年一月四日因懲治盜匪條例案件移至台灣新竹看守所羈押，至九十年二月八日始
  經釋放出所。又被告己○○於本院九十一年四月八日及原審法院於九十年五月三十
  日、九十年七月九日訊問時供稱：所併辦等案件，與原審判決之案件，並無預設立
  場，沒有犯罪計畫，為臨時起意，非概括之犯意之連續犯。另被害人鄭祝青部分，
  係強盜之犯行，與本件搶奪、竊盜罪，罪名不同，更不能成立連續犯行。上開移送
  併案部分，非為起訴效力所及，法院自不得併辦審理，應退請檢察官依法處理。
（四）臺灣桃園地方法院檢察署九十年度偵字第一七六七七號、九十年度偵字第五八
      ○號、第三五二二號案件（含同署八十九年度偵字第一四三六六號卷），移送
      併辦意旨略以：被告申○○與已判決確定之余文隆以共同之犯意，意圖為自己
      不法之所有，於八十九年七月三十一日下午二時二十七分許，在桃園縣桃園市
      ○○○街十九號前，騎機車搶奪被害人酉○○之皮包，內有一萬元、證件、金
      融卡及行動電話動電話一支，得手後交付知情之卯○○。申○○涉有搶奪罪嫌
      ；卯○○涉有贓物罪嫌（本件檢察官上訴）。
  按犯罪事實應依證據認定之，無證據不得推定其犯罪事實，刑事訴訟法第一百五十
  四條定有明文。又被告之自白，不得作為有罪判決之唯一證據，仍應調查其他必要
  之證據，以查其是否與事實相符，同法第一百五十六條第二項亦有明文。本件併辦
  之唯一證據，乃卯○○於警訊供述是申○○與余文隆一起搶，拿手機給我賣云云。
  然被告申○○堅決否認有此部分犯行。而本件經調查證據結果，搶酉○○者，為己○○所為，即附表編號一之犯行，相關之被害人酉○○也不能指認申○○所為。另
  己○○所搶手機，已交卯○○出售，為前開有罪之判決所認定之事實，該同一被害
  人酉○○之手機，不可能既為己○○所搶而交卯○○出售，又同時為申○○所搶而
  交付卯○○出售。而檢察官起訴書亦認酉○○遭己○○搶奪，手機交卯○○，併辦
  意旨卻指申○○搶奪酉○○，並對同一手機竟由卯○○二次收受二次出售，自有未
  當。移送併辦部分既不能證明，與本件有罪科刑部分，即不生連續犯之裁判上一罪
  關係，應退由檢察官另行處理。
七、被告申○○經合法傳喚，無正當理由未到庭，爰不待其到庭陳述，逕行判決。
八、據上論斷，應依刑事訴訟法第三百六十八條、第三百七十一條，判決如主文。
本案經檢察官柯麗鈴到庭執行職務。
中    華    民    國      九十一      年      八      月     十三      日
                            臺灣高等法院刑事第五庭
                                審判長法  官  曾  德  水
                                      法  官  楊  貴  雄
                                      法  官  趙  功  恆
右正本證明與原本無異。
搶奪部分如不服本判決應於收受送達後十日內向本院提出上訴書狀，其未述上訴之理
由者並得於提起上訴後十日內向本院補提理由書（均須按他造當事人之人數附繕本）
。
贓物部分不得上訴。
                                      書記官  孫  佩  琳
中    華    民    國      九十一      年      八      月     十三      日
附表：
┌──┬────┬──────┬────┬────────┬───────┐
│編號│時間    │地點        │被害人  │所得財物（金額為│犯罪情節      │
│    │        │            │        │新台幣元）      │              │
├──┼────┼──────┼────┼────────┼───────┤
│一  │八十九年│桃園縣桃園市│酉○○  │皮包一個，內有現│己○○與不詳姓│
│    │七月三十│正康一街十九│        │金一萬元左右、行│名之成年男子共│
│    │一日下午│號前        │        │動電話一支（諾基│騎機車，趁行人│
│    │二時    │            │        │亞6150。序號0937│酉○○來不及防│
│    │        │            │        │971418）行動電話│備，搶奪其皮包│
│    │        ││        │機一具、酉○○身│。得手後騎車逃│
│    │        │            │        │分證、汽車駕照、│離。          │
│    │        │            │        │行照、中國信託金│              │
│    │        │            │        │融卡、信用卡各一│              │
│    │        │            │        │張、郵局金融卡一│              │
│    │        │            │        │張、健保卡二張。│              │
├──┼────┼──────┼────┼────────┼───────┤
│二  │八十九年│桃園縣桃園市│癸○○  │皮包一個，內有現│己○○騎機車，│
│    │八月十日│金門四街七號│        │金一千餘元、NOKI│趁行人癸○○來│
│    │下午一時│前          │        │A6150 ，序號0928│不及防備，搶奪│
│    │三十分  │            │        │6150 ，序號0928 │背在左肩之皮包│
│    │        │            │        │287692之行動電話│。得手後騎車逃│
│    │        │            │        │機一具、面額一百│離。          │
│    │        │            ││元之電話卡五張、│              │
│    │        │            │        │門鎖卡三張、新光│              │
│    │        │            │        │三越信用卡一張、│              │
│    │        │            │        │遠東百貨信用卡一│              │
│    │        │            │        │張、癸○○身分證│              │
│    │        │            │        │一張、門鎖一支、│              │
│    │        │            │        │全家福照片一張。│              │
├──┼────┼──────┼────┼────────┼───────┤
│三  │八十九年│桃園縣桃園市│辛○○  │現金六千元      │己○○騎機車，│
│    │八月十日│中正路一○六│        │                │趁辛○○來不及│
│    │中午十二│號信用合作社│        │                │防備，搶奪甫自│
│    │時七分  │前          │        │                │提款機提領之六│
│    │        │            │        │                │千元。得手後加│
│    │        │            │        │        │速騎離。      │
├──┼────┼──────┼────┼────────┼───────┤
│四  │八十九年│桃園縣桃園市│庚○○  │現金一萬四千元、│己○○與不詳姓│
│    │八月十四│桃鶯路與昆明│        │信用卡四張、金融│名之成年男子，│
│    │日下午三│路口        │        │卡二張、公司章二│騎機車，趁張秀│
│    │時      │            │        │枚、庚○○身分證│慧來不及防備，│
│    │        │            │        │、駕照、行動電話│搶奪其皮包。得│
│    │        │            │        │二支MOTOROLA小海│手後騎車逃離。│
│    │        │            │        │豚、菲利浦潛水（│              │
│    │        │            │        │序號000000000000│              │
│    │        │            │        │430）。         │              │
├──┼────┼──────┼────┼────────┼───────┤
│五  │八十九年│桃園縣桃園市│丑○○  │黑色皮包，內有現│己○○與王茂雄│
│    │八月十六│三民路與鎮撫│        │金一萬一千四百元│騎機車，趁行人│
│    │日下午六│街口        │        │、易利信 T10行動│丑○○來不及防│
│    │時四十分│            │        │電話一具、丑○○│備，搶奪其皮包│
│    │        │            │        │身分證、汽車駕照│。得手後騎車逃│
│    │        │            │        │、第一銀行金融卡│離。          │
│    │        │            │        │一張、存摺一本、│              │
│    │        │            │        │台新銀行信用卡、│              │
│    │        │            │        │富邦銀行金融卡、│              │
│    │        │            │        │存摺一本、林文欽│              │
│    │        │            │        │所有之台新銀行金│              │
│    │        │            │        │融卡一張、合作金│              │
│    │        │            │        │庫金融卡一張、存│              │
│    │        │            │        │摺一本、健保卡三│              │
│    │        │            │        │張、眷補證三張。│    │
├──┼────┼──────┼────┼────────┼───────┤
│六  │八十九年│桃園縣龜山鄉│午○○  │現金一百餘元、蔡│己○○與不詳姓│
│    │八月十七│長壽路高砂紡│        │佩真身分證、機車│名之成年男子，│
│    │日下午八│織廠前      │        │駕照行照、教師證│騎機車自後跟隨│
│    │時十分  │            │        │書一張、畢業證書│騎機車之午○○│
│    │        │            │        │一張、慶豐銀行、│，趁其來不及防│
│    │        │            │        │匯豐銀行信用卡各│備，搶奪置於機│
│    │        │            │        │一張、郵局提款卡│車腳踏板上之皮│
│    │        │            │        │一張、NOKIA6150 │包。得手後逃離│
│    │        │            │        │行動電話一支。  │現場。        │
├──┼────┼──────┼────┼────────┼───────┤
│七  │八十九年│桃園縣桃園市│李韻珊  │皮包一個，內有現│王茂雄騎機車載│
│    │八月十八│中山東路一○│        │金五萬元，中國信│申○○，趁行人│
│    │日中午十│○號前      │        │託信用卡，世華銀│李韻珊來不及防│
│    │二時四十│            │        │行、合作金庫提款│備，由申○○下│
│    │分      │            │        │卡、李韻珊身分證│手搶奪其皮包。│
│    │        │            │        │、汽機車駕照、健│得手後騎車逃離│
│    │        │            │        │保卡、行動電話（│。            │
│    │        │            │        │NOKIA，電話號碼0│              │
│    │        │            │        │00000000）一支、│              │
│    │        │            │        │鑰匙三把。      │              │
├──┼────┼──────┼────┼────────┼───────┤
│八  │八十九年│桃園縣龜山鄉│丁○○  │皮包一個，內有現│己○○騎機車，│
│    │八月十九│山鶯路與明興│        │金一千二百元，林│自後跟隨騎機車│
│    │日中午十│街口        │        │月梅身分證、健保│之丁○○，趁其│
│    │二時十分│            │        │卡、郵局提款卡。│來不及防備，搶│
│    │    │            │        │                │奪機車腳踏板上│
│    │        │            │        │                │之皮包。得手後│
│    │        │            │        │                │騎車逃離。    │
├──┼────┼──────┼────┼────────┼───────┤
│九  │八十九年│桃園縣平鎮市│壬○○  │皮包一個，內有現│己○○騎機車，│
│    │八月二十│中興路與興隆│        │金一千元、土銀、│自後跟隨騎機車│
│    │日下午二│路口        │        │郵局提款卡各一張│之壬○○，趁其│
│    │時五十分│            │        │、機車駕照、行照│來不及防備，搶│
│    │        │            │        │、行動電話一具（│奪機車前方置物│
│    │        │            │        │MOTOROLACD928， │籃內之皮包。得│
│    │        │            │        │門號0000000000）│手後騎車逃離。│
│    │        │            │        │。              │              │
├──┼────┼──────┼────┼────────┼───────┤
│十  │八十九年│桃園縣桃園市│丙○○○│皮包一個，內有現│己○○與王茂雄│
│    │八月二十│中正五街與愛│        │金一萬六百元、官│二人騎機車，自│
│    │一日下午│一街口      │        │楊阿美身分證、健│後跟隨騎機車之│
│    │三時三十│            │        │保卡、泛亞銀行信│丙○○○，趁其│
│    │分      │            │        │用卡、寶島銀行金│來不及防備，搶│
│    │        │            │        │融卡及存摺、行動│奪取其掛於右肩│
│    │        │            │        │電話一具（SAGEM │皮包。得手後，│
│    │        │            │        │，00000000000） │騎車逃離。    │
│    │        │            │        │。              │              │
├──┼────┼──────┼────┼────────┼───────┤
│十一  │八十九年│桃園縣龜山鄉│乙○○  │皮夾一個，內有花│己○○騎機車，│
│    │八月二十│中華街二號前│        │旗銀行及SOGO簽帳│自後跟隨騎自行│
│    │六日晚上│            │        │卡、第一銀行金融│車之乙○○，趁│
│    │七時四十│            │        │卡、乙○○駕照、│其不及防備，搶│
│    │五分    │            │        │行照、健保卡、身│奪自行車前菜籃│
│    │        │            │        │分證及現金四千三│內之皮夾。得手│
│    │        │            │        │百元。          │後騎車逃離。  │
├──┼────┼──────┼────┼────────┼───────┤
│十二  │八十九年│桃園縣八德市│未○○  │皮夾一個，內有現│己○○騎機車，│
│    │八月二十│桃鶯路宏福巷│        │金一千九百元，機│趁行人未○○來│
│    │九日晚上│一弄十七號前│        │車駕照、行照及健│不及防備，搶奪│
│    │九時十分│            │        │保卡。          │取其手上之皮夾│
│    │        │            │        │                │。得手後騎車逃│
│    │        │            │        │                │離。          │
├──┼────┼──────┼────┼────────┼───────┤
│十三  │八十九年│桃園縣桃園市│子○○  │皮包一個，內有現│己○○騎機車，│
│    │八月三十│介壽路四一四│        │金三萬餘元、支票│趁行人子○○來│
│    │日晚上七│號後門      │        │八張、桃市信用合│不及防備，搶奪│
│    │時二十五│            │        │作社定存單十餘張│取其右肩上之皮│
│    │分      │            │        │（面額約二千七百│包。得手後騎機│
│    │        │            │        │萬元）、存摺三本│車逃離。      │
│    │        │            │        │、子○○及林聰德│              │
│    │        │            │        │身分證、子○○汽│              │
│    │        │            │        │車駕照、行照、行│              │
│    │        │            │        │動電話一具（小海│              │
│    │        │            │        │號00000000000000│              │
│    │        │            │        │9）。           │              │
├──┼────┼──────┼────┼────────┼───────┤
│十四  │八十九年│桃園縣桃園市│辰○○  │皮包一個，內有現│王茂雄騎機車載│
│    │八月三十│中正路四八○│        │金七千多元、練玟│己○○，自後跟│
│    │一日清晨│號附近      │        │讌身分證、機車駕│隨騎機車之練玟│
│    │三時三十│            │        │照、合作金庫及郵│讌，趁其來不及│
│    │分      │            │        │局提款卡、富邦銀│防，由己○○下│
│    │        │            │        │行信用卡、記事本│手搶奪機車腳踏│
│    │        │            │        │、行動電話一具（│板上之皮包。得│
│    │        │            │        │GD，0000000000）│手後騎車逃離。│
│    │        │            │        │。              │              │
├──┼────┼──────┼────┼────────┼───────┤
│十五  │八十九年│桃園縣桃園市│戌○○  │皮包一個，內有現│己○○騎機車，│
│    │八月三十│大業路與向善│        │金一千五百元、蘇│自後跟隨騎機車│
│    │一日下午│路口        │        │美華分身證、駕照│之戌○○，趁其│
│    │八時四十│            │        │、行照、健保卡、│來不及防備，搶│
│    │分      │            │        │彰化商銀、合作金│奪機車腳踏板上│
│    │        │            │        │庫、第一銀行金融│之皮包。得手後│
│    │        │            │        │卡、中國信託、荷│騎機車逃離。  │
│    │        │            │        │蘭銀行信用卡。  │              │
├──┼────┼──────┼────┼────────┼───────┤
│十六  │八十九年│桃園縣龜山鄉│巳○○  │手提袋一個，內有│己○○騎機車，│
│    │八月三十│山鶯路國光巷│        │現金六百元，護照│自後跟隨騎機車│
│    │一日晚上│口          │        │一本、信用卡一張│之巳○○，趁其│
│    │十一時  │            │        │、行動電話一具（│來不及防備，搶│
│    │        │            │        │MOTOROLA，T26880│奪機車腳踏板處│
│    │        │            │        │00000000）。    │之手提袋。得手│
│    │        │            │        │                │後騎機車逃離。│
├──┼────┼──────┼────┼────────┼───────┤
│十七  │八十九年│桃園縣龜山鄉│戊○○  │皮包一個，內有林│己○○騎竊得之│
│    │九月四日│自強西路與永│        │秀美身分證、機車│ＨＺＡ－九六九│
│    │清晨五時│和街口      │        │及自小客車駕駛執│號重型機車（見│
│    │五十分  │            │        │照、合庫、台灣企│編號二十），自│
│    │        │            │        │銀、富邦銀行、中│後跟隨騎機車之│
│    │        │            │        │國商銀、郵局提款│戊○○，趁其來│
│    │        │            │        │卡計五張，現金一│不及防備，搶奪
│    │        │            │        │萬九千多元。    │機車腳踏板上皮│
│    │        │            │        │                │包。得手後騎車│
│    │        │            │        │                │逃離。        │
├──┼────┼──────┼────┼────────┼───────┤
│十八  │八十九年│桃園縣中壢市│潘秋華  │皮包一個，內有潘│己○○騎竊得之│
│    │九月四日│中正路二五○│        │秋華身分證、機車│ＨＺＡ－九六九│
│    │上午八時│號前        │        │駕照、行照、台新│號重型機車（見│
││四十分  │            │        │銀行、大眾銀行信│編號二十），自│
│    │        │            │        │用卡、合作金庫、│後跟隨騎機車之│
│    │        │            │        │台灣中小企銀提款│潘秋華，趁其來│
│    │        │            │        │卡、健保卡二張、│不及防備，搶奪│
│    │        │            │        │現金七千三百元、│取機車前置物籃│
│    │        │            │        │行動電話一具（  │內之皮包。得手│
│    │        │            │        │MOTOROLA，092721│後騎車逃離。  │
│    │        │            │        │0452）          │              │
├──┼────┼──────┼────┼────────┼───────┤
│十九  │八十九年│桃園縣桃園市│寅○○  │黑色手提包一個，│己○○騎竊得之│
│    │九月七日│三民路與成功│        │內有寅○○身分證│ＩＶＬ－一三二│
│    │下午二時│路          │        │、駕照、行照、郵│號重型機車（見│
│    │二十分  │            │        │局金融卡、健保卡│編號二十一），│
│    ││            │        │                │自後跟隨騎機車│
│    │        │            │        │、保險卡、黑色皮│之寅○○，趁其│
│    │        │            │        │夾、筆記本一本、│來不及防備，搶│
│    │        │            │        │現金二千七百元。│奪取機車腳踏板│
│    │        │            │        │                │之皮包。得手後│
│    │        │            │        │                │騎車逃離。    │
├──┼────┼──────┼────┼────────┼───────┤
│二十  │八十九年│桃園縣龜山鄉│陳棋朋  │ＨＺＡ－九六九  │己○○以鐵絲撬│
│    │九月三日│頂興路三十三│        │號重型機車      │鎖啟動引擎竊取│
│    │晚上十時│巷三十二號前│        │                │該機車。      │
│    │        │            │        │                │              │
├──┼────┼──────┼────┼────────┼───────┤
│  │八十九年│桃園縣平鎮市│甲○○  │ＩＶＬ－一三二  │同右。        │
│    │九月七日│新德路二○五│        │號重型機車      │              │
│    │清晨六時│號前失竊    │        │                │              │
└──┴────┴──────┴────┴────────┴───────┘
附錄本案論罪科刑法條全文：
刑法第三百二十五條第一項
意圖為自己或第三人不法之所有，而搶奪他人之動產者，處六月以上五年以下有期徒
刑。
刑法第三百二十條第一項
意圖為自己或第三人不法之所有，而竊取他人之動產者，為竊盜罪，處五年以下有期
徒刑、拘役或五百元以下罰金。
刑法第三百四十九條第二項
搬運、寄藏、故買贓物或為擔保者，處五年以下有期徒刑、拘役或科或併
科一千元以下罰金。
